臺灣臺中地方法院刑事判決　　　　　　 94年度交易字第565號
公　訴　人　臺灣臺中地方法院檢察署檢察官
被　　　告　乙○○
上列被告因過失致死等案件，經檢察官提起公訴（九十四年度偵
字第一八０三七號），本院交通法庭合議庭裁定進行簡式審判程
序，判決如下：
    主  文
乙○○服用酒類，不能安全駕駛動力交通工具而駕駛，處有期徒
刑肆月。又因過失致人於死，處有期徒刑壹年陸月。應執行有期
徒刑壹年捌月。緩刑肆年。
    犯罪事實
一、乙○○於民國九十四年十月五日晚間七時許，在臺中縣太平
    市○○路○段「巧味小吃店」內飲用葡萄酒後，已達於不能
    安全駕駛動力交通工具之程度，竟於同日晚間九時許，駕駛
    車牌號碼Ｙ二—九０六六號自用小客車，沿臺中縣太平市○
    ○路○段由南投縣往一江橋方向行駛。於同日晚間九時三十
    五分許，乙○○駕車行經臺中縣太平市○○路○段三三０號
    前彎道時，本應注意飲酒後吐氣所含酒精濃度超過每公升零
    點二五毫克以上者，不得駕車；且汽車在雙向二車道行駛時
    ，在劃有分向限制線之路段，不得駛入來車之車道內；並應
    注意車前狀況，隨時採取必要之安全措施，而依當時天候晴
    、夜間有照明、路面乾燥、道路無缺陷、無障礙物、視距良
    好等客觀情形，又無不能注意之特別情事，竟疏於注意而跨
    越當地路面漆繪之雙黃實線，駛入同路段之對向車道內。致
    與柯俊仲所騎乘、沿臺中縣太平市○○路○段由一江橋往南
    投縣方向行駛之車牌號碼ＭＶ二－七０一號（起訴書誤載為
    ＭＹ二—七０一號）重機車發生對撞，柯俊仲因而人車倒地
    ，受有顱腦損傷、胸部挫傷、上下肢骨折等傷害。雖經車禍
    現場附近居民陳豐昌報警處理並將柯俊仲送醫急救，惟柯俊
    仲仍因前揭傷勢導致外傷性休克，延至同日晚間十一時三十
    三分許不治死亡。乙○○亦因上開車禍負傷，經緊急送往國
    軍臺中總醫院進行治療，並在該院抽血檢驗酒精濃度，發現
    其血液中所含酒精濃度高達２１４‧３ＭＧ／ＤＬ，換算呼
    氣中所含酒精濃度為每公升一點零七毫克，始為警查悉上情
    。
二、案經柯俊仲之父甲○○訴請臺灣臺中地方法院檢察署檢察官
    偵查起訴。
    理  由
一、本件被告乙○○於準備程序中，先就上開犯罪事實為有罪之
    陳述，且所犯係死刑、無期徒刑、最輕本刑為三年以上有期
    徒刑以外之罪，經本院交通法庭合議庭依刑事訴訟法第二百
    七十三條之一第一項之規定，裁定由法官一人獨任進行簡式
    審判程序，先此敘明。
二、上開犯罪事實，業據被告乙○○於警詢及偵審中坦承不諱，
    核與證人即告訴人甲○○於警詢時指證被害人柯俊仲因發生
    本件車禍致死等情相互合致，並經證人陳豐昌於警詢及偵查
    中證述無訛，復有道路交通事故現場圖及調查報告表、血液
    酒精濃度生化報告單、測試觀察紀錄表各一份、肇事現場照
    片十五張、相驗屍體照片五張附卷可稽。而被害人柯俊仲確
    因本件車禍所生顱腦損傷、胸部挫傷、上下肢骨折導致外傷
    性休克死亡，亦經檢察官督同檢驗員相驗屬實，製有相驗筆
    錄、相驗屍體證明書、驗斷書在卷足憑。再參諸德國、美國
    之認定標準，對於酒精濃度呼氣已達每公升零點五五毫克以
    上，肇事率為一般正常人之十倍，認為已達「不能安全駕駛
    」之標準；至於上揭數值以下之行為，如輔以其他客觀事實
    得作為「不能安全駕駛」之判斷時，亦應依刑法第一百八十
    五條之三之規定移送法辦處以刑罰，法務部八十八年五月十
    八日法檢字第００一六六九函釋甚明。被告經測得之呼氣
    中之酒精濃度為每公升一點零七毫克，遠逾前揭標準值甚多
    ，且被告於行經彎道時侵入對向車道，行為反應迥異於一般
    正常之汽車駕駛人，堪認其當時應已達於不能安全駕駛動力
    交通工具之程度。按汽車駕駛人飲用酒類後，其吐氣所含酒
    精濃度超過每公升零點二五毫克以上者，不得駕車；且汽車
    在雙向二車道行駛時，在劃有分向限制線之路段，不得駛入
    來車之車道內；並應注意車前狀況，隨時採取必要之安全措
    施，道路交通安全規則第一百十四條第二款、第九十七條第
    二款、第九十四條第三項分別定有明文。被告自當依循前揭
    交通安全規定，注意避免於酒醉狀態下駕車外出，亦不得任
    意駛入來車之車道內，且依當時天候、路況、視距等客觀情
    形，並無不能注意之特別情事，竟疏於注意而貿然跨越雙黃
    實線侵入對向車道，致與被害人柯俊仲所騎機車發生對撞，
    被告駕車行為顯有過失。且其駕駛過失行為直接造成被害人
    柯俊仲死亡，二者間亦具有相當因果關係至明。本案事證已
    臻明確，被告犯行洵堪認定。
三、核被告乙○○於飲用酒類後，已達於不能安全駕駛動力交通
    工具之程度，竟猶執意駕車外出，且因過失駕車行為致人於
    死，所為係犯刑法第一百八十五條之三之服用酒類重大違背
    安全駕駛罪，及刑法第二百七十六條第一項之過失致人於死
    罪。至其所犯上開二罪間，犯意各別，行為互殊，應予分論
    併罰。又被告於酒醉狀態下駕車，並因而致使被害人柯俊仲
    死亡，就其所犯過失致人於死罪部分，應依道路交通管理處
    罰條例第八十六條第一項之規定加重其刑。爰審酌被告明知
    自己飲酒後，精神狀態已受相當影響，僅圖一己往來交通之
    便，率爾駕駛車輛外出，對於道路公共安全已生顯著之危險
    ；尤其本件車禍肇事直接剝奪被害人柯俊仲之生命權，對於
    被害人家庭乃至於國家社會之損失實已無從回復，所生危害
    至為重大；且被告於本件車禍之交通過失情節非輕，更應嚴
    予責難；惟念及被告已與被害人家屬就本案民事損害賠償部
    分調解成立，有臺中縣太平市調解委員會調解書一份在卷為
    憑，且被告於偵審期間均能坦承犯行，對於所犯亦已深表悔
    悟，態度堪稱良好，及被告具有高職畢業學歷之智識程度等
    一切情狀，分別量處如主文所示之刑，並定其應執行之刑，
    以示懲儆。又被告前未曾受有期徒刑以上刑之宣告，有刑案
    資料查註紀錄表及臺灣高等法院被告前案紀錄表在卷可按，
    其經此偵審程序教訓，當能知所警惕，應無再犯之虞，本院
    審酌上情，認主文所宣告之刑，以暫不執行為宜，爰併宣告
    緩刑四年，以啟自新。
據上論斷，應依刑事訴訟法第二百七十三條之一第一項、第二百
九十九條第一項前段，道路交通管理處罰條例第八十六條第一項
，刑法第一百八十五條之三、第二百七十六條第一項、第五十一
條第五款、第七十四條第一款，罰金罰鍰提高標準條例第一條前
段，判決如主文。
本案經檢察官蔡雯娟到庭執行職務。
中　　華　　民　　國　　94　　年　　12　　月　　30　　日
                  交通法庭        法　官　高文崇
附錄本案論罪科刑法條：
刑法第一百八十五條之三：
服用毒品、麻醉藥品、酒類或其他相類之物，不能安全駕駛動力
交通工具而駕駛者，處一年以下有期徒刑、拘役或三萬元以下罰
金。
刑法第二百七十六條第一項：
因過失致人於死者，處二年以下有期徒刑、拘役或二千元以下罰
金。
以上正本證明與原本無異。
如不服本判決，應於送達後十日內向本院提出上訴狀（須附繕本
），上訴於臺灣高等法院臺中分院。
                                  書記官　林淑慧
中　　華　　民　　國　　94　　年　　12　　月　　30　　日
